臺灣臺中地方法院刑事判決　　　　　　　94年度訴字第3152號
公　訴　人　臺灣臺中地方法院檢察署檢察官
被　　　告　丁○○
選任辯護人　張富慶律師
　　　　　　黃琪雅律師
被　　　告　庚○○
選任辯護人　徐永城律師
　　　　　　黃秀惠律師
上列被告因違反毒品危害防制條例案件，經檢察官提起公訴（九
十四年度偵字第一二七六四號），本院判決如下：
    主    文
丁○○共同連續販賣第一級毒品，累犯，處無期徒刑，褫奪公權
終身，扣案之第一級毒品海洛因拾柒包（驗餘淨重伍拾陸點玖
公克，包裝重拾點壹公克）及第一級毒品海洛因貳拾肆包（驗
餘淨重拾玖點柒伍公克，包裝重陸點壹公克）均沒收銷燬之
，扣案之電子磅秤壹個、電動研磨機壹臺、夾鏈袋壹批、行動電
話貳具（內置門號各為0000000000號、000000
0000號）均沒收。販賣第一級毒品所得之財物新臺幣拾貳萬
玖仟元沒收，如全部或一部不能沒收時，以其財產抵償之；被訴
販賣第二級毒品部分無罪。
庚○○無罪。
    犯罪事實
一、丁○○前於民國（下同）八十四年間因違反肅清煙毒條例、
    麻醉藥品管理條例等案件，經本院分別判處有期徒刑七月、
    三年六月確定，經入監執行，再經假釋、撤銷假釋；又於八
    十六年間因違反肅清煙毒條例、麻醉藥品管理條例案件，經
    臺灣高等法院臺中分院分別判處有期徒刑三年六月、一年，
    應執行有期徒刑四年四月確定，再與前開案件撤銷假釋所餘
    殘刑接續執行，於九十三年十月八日縮刑期滿執行完畢（本
    件已構成累犯）。詎丁○○猶不知悔改，其明知海洛因係毒
    品危害防制條例所管制之第一級毒品，不得非法販賣，竟基
    於意圖營利及販賣海洛因之概括犯意，或與不詳姓名之成年
    男子基於犯意聯絡，或與綽號「阿安」之成年男子基於概括
    犯意聯絡，自九十四年四月間起，先後為下列行為，而連續
    販賣海洛因多次：
（一）丁○○基於概括犯意聯絡，並與姓名年籍不詳之成年男子
      基於犯意聯絡，由丙○○以其所使用之00000000
      00號與丁○○所使用之行動電話（下稱手機）門號00
      00000000號聯絡，二人約定交易海洛因之時地後
      ，再於九十四年六月二十九日中午在臺中縣大里市大里橋
      附近之肯德基（第一次），由丙○○向與丁○○基於犯意
      聯絡之不詳姓名之成年男子，當場現金購買交易價值新臺
      幣（下同）三千元海洛因一包（確切重量不詳，約毛重０
      點六九公克），而販賣海洛因予丙○○；丁○○又承前概
      括犯意，均以上開手機門號與丙○○聯絡交易時地後，由
      丁○○親自於同年七月一日中午在臺中市日新戲院前（第
      二次）、同年七月十八日十四時許在日新戲院前（第三次
      ）、同年七月二十八日十九時許，在臺中縣大里市肯德基
      附近之銀行前（第四次）、同年七月三十一日或八月一日
      某時，在臺中縣大里橋附近之肯德基（第五次），各販賣
      價值三千元之海洛因一包（確切重量不詳，約毛重０點六
      九公克）予丙○○，總共販賣海洛因五次予丙○○。
（二）丁○○再承前概括犯意，經己○○以手機門號00000
      00000號與丁○○使用之手機門號00000000
      00號聯絡交易時地後，即由丁○○於九十四年七月十四
      日十二時許，在臺中縣大里市某公園，將價值二千元之海
      洛因一包（確切重量不詳，毛重約０點四六公克）放置於
      約定地點後，再由己○○至約定地點拿取海洛因並放置現
      金之方式，販賣海洛因予己○○一次。
（三）丁○○再承前概括犯意，自九十四年四、五月間起至同年
      七月間止，在臺中縣太平市○○路○段三五巷五七號十一
      樓甲○○住處樓下，每次以八千元之價格販賣海洛因半錢
      （即一點八七五公克）予甲○○，先後共販賣海洛因予甲○○六次，均一手交錢，一手交貨。
（四）丁○○再承前概括犯意，均由辛○○先撥打至丁○○使用
      之0000000000號稱「舊桑（日語發音），我要
      向你借二千」等語，意即購買海洛因二千元，丁○○即於
      九十四年七月間起至七月底、八月初止，均在大里市中國
      信託銀行旁邊的巷子口，每次以二千元之代價售予海洛因
      一小包（確切重量不詳，毛重約０點四六公克）予辛○○
      ，先後共約二次。
（五）丁○○再承前概括犯意，並與綽號「阿安」之成年男子基
      於概括犯意聯絡，經乙○○以手機門號00000000
      00號撥打電話至丁○○使用之手機門號0000000
      000號聯繫交易後，由丁○○親自或由「阿安」到場，
      而自九十四年四月起至七月初止，在大里市○○路的中國
      信託銀行前、大里市○○路等地，每次出售價值二千元之
      海洛因一小包（確切重量不詳，毛重約０點四六公克）予
      乙○○，先後約三十次。
    嗣於九十四年八月四日二十時許，為警持本院核發之搜索票
    ，在丁○○臺中市○○街二十一號八樓居處，扣得其所有供
    施用海洛因所用之注射針筒四支、吸管杓五支及含海洛因殘
    渣之包裝袋三個，及其所有供施用甲基安非他命所用之吸食
    器四組（扣押物品清單將四組誤載為七個，丁○○施用毒品
    部分，業經本院另案審結）；另並在上址及丁○○租用之車
    牌號碼３Ｗ─７９７５號自用小客車上扣得丁○○所有供販
    賣所用之第一級毒品海洛因十七包毛重六十九點八八公克（
    驗餘淨重五十六點九三公克，包裝重十點一三公克）、第一
    級毒品海洛因二十四包毛重四十五點九三公克（驗餘淨重三
    十九點七五公克，包裝重六點一三公克）、第二級毒品甲基
    安非他命毛重四十一點七一公克、第二級毒品甲基安非他命
    毛重十八點四七公克及其持有之第二級毒品大麻二包（毛重
    ０點九一公克，驗餘淨重０點五四公克，包裝重０點三四公
    克）、電子磅秤一個、電動研磨機一臺、夾鏈袋一批、丁○○所有之0000000000、0000000000號
    行動電話二具、牙刷一支、庚○○所有之00000000
    00、0000000000號行動電話二具、丁○○所有
    之現金十六萬五千九百元。
二、案經內政部警政署刑事警察局移送臺灣臺中地方法院檢察署
    檢察官偵查起訴。
    理  由
壹、本案證據能力的說明
一、茲因被告丁○○之選任辯護人黃琪雅律師指稱：證人丙○○
    、己○○、甲○○、辛○○、乙○○、戊○○六人警詢陳述
    是審判外陳述無證據能力；再上開證人偵訊陳述依照刑事訴
    訟法第一百五十九條規定沒有證據能力，最高法院九十四年
    度台上一一九七號判決認為證人在偵訊證詞沒有經過被告對
    質沒有證據能力。警局指認程序未有複數指認，且依程序不
    能誘導且需要記明筆錄，所以指認的警偵訊沒有證據能力云
    云。是就上開證據之證據能力分述如下：
（一）證人丙○○、己○○、甲○○、辛○○、乙○○、戊○○
      之警詢陳述及指認對被告丁○○無證據能力
      按被告以外之人於審判外之言詞或書面陳述，除法律有規
      定者外，不得作為證據，刑事訴訟法第一百五十九條第一
      項定有明文。查證人丙○○、己○○、甲○○、辛○○、
      乙○○、戊○○之警詢陳述，與渠等於本院審理中所述或
      不完全相符或並不相符，雖公訴人認上開證人之警詢證述
      有經偵查確認相符，應有證據能力云云，惟查其中上開證
      人丙○○、己○○固於偵訊確具結證稱：警詢所述實在等
      語在卷（偵卷一四三頁），證人乙○○於偵訊亦具結證稱
      ：警察之前作過筆錄，就如該警詢筆錄所載等語（偵卷第
      一五二頁），然縱上開證人於警詢之先前陳述具有較可信
      之特別情況，惟上開證人警詢證述既均非證明犯罪事實存
      否所必須，是上開證人於警詢所述，與刑事訴訟法第一百
      五十九條之二得為證據之要件不符，依刑事訴訟法第一百
      五十九條第一項之規定，不得作為證據；渠等證人上開警
      詢陳述既無證據能力，於警詢陳述時所為之指認，自亦無
      證據能力。
（二）證人丙○○、己○○、甲○○、辛○○、乙○○、戊○○
      之偵訊陳述及指認具證據能力
    １按證人依法應具結而未具結者，其證言不得作為證據；又
      被告以外之人於偵查中向檢察官所為之陳述，除顯有不可
      信之情況者外，得為證據，刑事訴訟法第一百五十八條之
      三、第一百五十九條之一第二項定有明文。查證人丙○○
      、己○○、甲○○、辛○○、乙○○、戊○○於偵訊陳述
      均經具結，有各該結文在卷可佐（偵卷第一四五、一四六
      、一五四至一五七頁），上開偵訊陳述，又係於本案偵查
      中向檢察官所為之陳述，且選任辯護人復未提出證據證明
      上開證人於偵訊具結陳述，具「顯不可信之情況」之情形
      ，依上揭刑事訴訟法第一百五十九條之一第二項之規定，
      自應認有證據能力。
    ２除法律另有規定外，實施刑事訴訟程序之公務員因違背法
      定程序取得之證據，其有無證據能力之認定，應審酌人權
      保障及公共利益之均衡維護，刑事訴訟法第一百五十八條
      之四亦有明文，其所謂「法定程序」乃指法律所定之程序
      ，與「命令」所定之程序不同。查上開證人於偵訊中向檢
      察官具結證述時，其指認販賣海洛因予渠等之人係被告丁○○之指認，因係於偵訊具結之陳述，如前述所述，自應
      認有證據能力；再上開證人之偵訊指認，縱未符法務部及
      內政部警政署所頒佈之「法務部對於指認犯罪嫌疑人程序
      要領」、「人犯指認作業要點」、「警察機關施指認犯罪
      嫌疑人程序要領」或「檢察機關辦理刑事訴訟案件應行注
      意事項」之規定，惟查，上開「要點」、「要領」或「應
      行注意事項」之規定，係法務部及內政部警政署就指認程
      序所定之參考規定，並非法律規定之法定程序，違反上開
      要點及要領規定之指認，已難認係屬違背法定程序，自無
      刑事訴訟法第一百五十八條之四之適用，是上開指認自有
      證據能力，至證明力如何乃別一問題，選任辯護人所認顯
      係有誤；且查，上開證人與被告丁○○均係相識至少數月
      之友人，與原互不相識，僅於案發時有一面之緣之情形，
      炯然不同，是渠等均可確認該販賣海洛因予渠等之人是否
      係被告丁○○，並無再予複數指認之必要，選任辯護人張
      富慶律師於本院再聲請就上開證人進行複數指認云云，核
      無必要，應予駁回，併此敘明。
貳、有罪部分
一、訊據被告丁○○矢口否認前揭販賣第一級毒品之犯行，辯稱
    ：沒有賣海洛因，是大家合資去買。丙○○來找我，我們共
    同去買的，是二個人一起合資，如果說要二千我就出資二千
    ，我跟丙○○合資買海洛因共幾次我忘了，約四、五次，是
    在何時合資去買我忘了。丙○○用他的電話0000000
    000打我的手機0000000000給我，我大部分約
    定在大里中國信託那邊（本院卷第九一頁）；不認識己○○
    、甲○○、辛○○、乙○○（本院卷第九三至九五頁）云云
    ，後又辯稱：我曾提到我有跟丙○○合資的部分是我記錯了
    ，是與辛○○、王振福合資，其他的沒有販賣云云，惟查：
（一）手機門號0000000000、0000000000
      、0000000000號自九十四年四月間至同年七月
      底止，確均係被告丁○○一人所專屬使用等情，亦據被告
      丁○○於本院坦承在卷（本院卷第二三頁），核與證人甲○○於本院證稱：「（受命法官問：000000000
      0是否就是被告丁○○一個人在用？）是。我打電話過去
      沒有別人接過」等語（本院卷第一六０、一六一頁）、依
      證人辛○○於本院證稱：「（問：你是打哪支電話跟丁○○聯絡要一起買毒品？）0000000000。‥‥（
      受命法官問：0000000000是否是被告丁○○一
      個人在使用？）對。沒有別人使用。我每次打去都是被告
      丁○○接的，我都稱呼他為舊桑」等語（本院卷第一六二
      、一六四頁），及證人戊○○於本院亦證稱被告丁○○電
      話是0000000000無誤，並證稱：「（受命法官
      問：這支電話是否是丁○○自己使用？）是。我打都是他
      接的」等語（本院卷第一七一頁），足認上開00000
      00000號手機門號確係被告丁○○所使用，被告丁○○雖於本院其後辯稱：0000000000是我的沒有
      錯，但是有時候朋友會借去用云云（本院卷第二五六頁）
      ，惟並未提出借用電話之友人之真實姓名地址以供本院傳
      訊而證明有友人長期借用，再依上開證人甲○○、辛○○
      、戊○○所述，上開0000000000號手機門號均
      係由被告丁○○親自接聽，顯見縱有被告丁○○之友人借
      用上開電話，顯係偶爾暫時使用發話，而非長期使用並接
      聽受話，是被告丁○○辯稱：有時友人會借去用云云，不
      足為其有利之認定。再被告丁○○並以該0000000
      000號手機門號多次論及販賣海洛因交易之事，亦有上
      開門號之監聽報告在卷可佐（偵卷第三二至四三頁），復
      據被告丁○○於本院亦坦承：「海洛因大部分都說『細的
      』。‥‥（法官問：通聯紀錄是否都是在說毒品交易？）
      是」等語在卷（本院卷第二八、二九頁），是上開手機門
      號確係被告丁○○所使用，且其交談內容均係論及交易海
      洛因之事，合先敘明。
（二）再查，被告丁○○前揭販賣海洛因予丙○○五次部分，亦
      有：
    １證人丙○○於本院拘提到庭之訊問，經具結後詳加證稱：
      「（法官問：海洛因跟何人買？）姓張的，我稱他為張的
      ，他電話０九三八開頭。（法官問：是否是000000
      0000？）對。（法官問：你電話？）0000000
      000。（法官問：你如何跟他買，時間地點？）九十四
      年七月份到八月份，確實時間我忘了。（法官問：你的通
      聯紀錄譯文有六月二十九日通聯內容，偵卷第三三頁告以
      要旨，是否是你跟０九三八電話持有者在說買海洛因的事
      情？）是。我沒有說三十，我們買沒有說錢，是過去才交
      錢，當天約在大里橋過去那邊有一家肯德基，當天是買三
      千元海洛因，是過去約定地點後我才拿錢給他，對方才給
      我海洛因，一手交錢一手交貨，拿貨給我的人是開米色喜
      美車子過來，是在電話中對方就有告訴我他開什麼車，米
      色類似金色，對方開車過來後就會從駕駛座搖下三分之一
      的車窗，把手伸出來，我就拿錢給他，他拿貨給我，我有
      看到對方的臉，但是是我沒有看過的人，這個人不是『張
      的』，因為『張的』我有看過。（法官問：提示偵卷第三
      四頁你跟0000000000的通話記錄，並告以要旨
      ，是否也是跟『張的』買海洛因？）是。當天約在日新戲
      院，電話中我只是詢問他半錢海洛因的價錢，但我實際上
      沒有向他買半錢的海洛因，當天是通聯一說完，就去日新
      戲院跟『張的』交易三千元的海洛因，這次是『張的』本
      人去，也是一手交錢一手交貨。（法官問：『張的』叫何
      名？）我不知道。（法官問：你每次打電話去00000
      00000這隻電話是否都是張的本人接的？）對。（
      法官問：剛剛提示九十四年六月二十九日、九十四年七月
      一日的通聯譯文都是『張的』本人接的？）對。‥‥（
      法官問：提示偵卷第三十八頁，九十四年七月十八日你跟
      0000000000通聯記錄譯文，並告以要旨，是否
      是要買海洛因？）是。我也是跟『張的』買海洛因，這次
      說完電話我先去跟朋友借錢，電話中我說去當車，但實際
      上我沒有去當車，我只是這樣告訴張的，因為這樣子才會
      有海洛因。『原的』是指比較好的海洛因，我也是跟他買
      三千元，電話中我說一萬元，但是我過去時沒有買這麼多
      ，因為我只有三千元，實際上也是到場後我拿多少錢才交
      易。後來我跟對方約在民權路旁中華路上的日新戲院前面
      買三千元海洛因，我是跟『張的』買，也是『張的』親自
      來，也是一手交錢，一手交貨，交易時間約九十四年七月
      十八日下午二點左右。（法官問：提示偵卷第四一頁，九
      十四年七月二十八日你跟張的通聯，並告以要旨，是否是
      要買海洛因？）對。大概當天晚上七點在大里肯德基那邊
      的銀行交易，也是在大里橋那邊，那是也是買三千元海洛
      因，是一小包。也是一手交錢一手交貨，也是張的本人拿
      海洛因給我的。（法官問：為何電話中你跟他說要買一萬
      ，且說多拿一包給你？）因為如果跟他說多一點的錢，他
      的東西就會多一點，如果只有說要買三千元，對方就只有
      帶三千元的貨，所以在電話中講多一點，對方到時候會給
      多一點。我的意思是我一樣只有帶三千元，如果跟對方講
      多一點，對方就會給我多一點。實際上的交易是以我帶過
      去的錢為主。（法官問：你跟張的買海洛因幾次？）不到
      十次，十次以內。大約八次。‥‥（法官問：你每次向張
      的買海洛因是多少錢？）三千元。（法官問：為何你在警
      局說是二千元？）我是跟警察說買海洛因是二千到三千元
      不一定。我也有買二千元的時候。‥‥（法官問：你最後
      一次是何時跟張的在何時地買海洛因？）九十四年七月三
      十一日或是八月一日，是在大里橋的肯德基那邊，不是在
      百事達前面，最後一次也是買三千元的海洛因。（法官問
      ：你有無跟張的即0000000000的使用者合買海
      洛因過？）沒有。（法官問：你跟張的交易都是一手交錢
      一手交貨？）對。（法官問：每次和張的交易是否都是張
      的本人到場跟你交易海洛因？）不一定。我向他買八、九
      次，大概有二、三次都是我沒有看過的人來跟我交易」等
      語（本院卷第二三０至二三四頁）；證人丙○○其後於本
      院審理時亦證稱：「買海洛因是跟姓張的買。‥‥（受命
      法官問：張的就是拿0000000000的人？）我是
      用這支電話聯絡買海洛因沒錯。‥‥（受命法官問：00
      00000000的使用人就是賣你海洛因的人？）對。
      ‥‥共向張仔買八次，不到十次，每次都是買二、三千元
      」等語（本院卷第二五五頁）在卷，證人丙○○上開證述
      內容，亦詳加解釋其所使用之0000000000號手
      機門號與被告丁○○使用之0000000000號手機
      門號，於九十四年六月二十九日十時四十八分（偵卷三三
      頁）、同年七月一日十一時（偵卷三四頁）、同年七月十
      八日十二時二十五分（偵卷第三八頁）、同年七月二十八
      日十七時二十六分（偵卷第四一頁）之監聽譯文之真意，
      亦有上開監聽譯文在卷可佐（偵卷三三、三四、三八、四
      一頁），足見證人丙○○上開證述並非無據。
    ２復據被告丁○○於本院供稱：我跟丙○○合資買海洛因共
      幾次我忘了，約四、五次，‥‥丙○○用他的電話000
      0000000打我的手機0000000000給我，
      我大部分約定在大里中國信託那邊。‥‥百視達就是在中
      國信託隔壁云云（本院卷第九一頁），雖與證人丙○○所
      述之約定地點、購買海洛因並非合資等情不符，惟依被告
      丁○○上開供述，其亦不否認確有與丙○○000000
      0000號有通聯，再參以0000000000號手機
      門號確係被告丁○○所使用，已如前理由（一）所述，足
      認證人丙○○所指以0000000000號販賣海洛因
      之「張的」，即係被告丁○○無誤。
    ３再證人丙○○於本院證稱係向被告丁○○購買八次海洛因
      不到十次云云（詳如上述），惟除詳述其中五次之時地及
      各購買價格外，並未詳述其餘各次購買海洛因之時地及確
      切購買價格，再參以被告丁○○就次數部分係供稱：與丙○○合資買海洛因約四、五次云云（本院卷第九一頁），
      是本件自僅就證人丙○○記憶及陳述明確部分，認定被告
      丁○○係販賣海洛因五次而非八次予丙○○。又證人丙○○雖未陳明每次向被告丁○○購買三千元之海洛因之重量
      ，惟依證人甲○○於偵訊供稱購買半錢海洛因之價格為八
      千元等語（偵卷第一五０頁）推算，一兩即十錢為三十七
      點五公克，半錢係一點八七五公克海洛因價值八千元，則
      三千元約可購得０點六九公克左右之海洛因，併此敘明。
    ４至證人丙○○於本院復改口證稱：賣海洛因之姓張的人，
      不是在庭的被告丁○○云云，惟其於同日訊問亦證稱：「
      （檢察官問：你都是如何聯絡張買毒品？）我用我的電話
      0000000000和張仔０九三八開頭聯絡。（檢察
      官問：提示偵卷第三十四頁監聽譯文，你的000000
      0000打到0000000000對話內容是否你和張
      仔講話內容？）對。（檢察官問：內容半錢是什麼？）是
      買海洛因，是跟姓張的買。‥‥（受命法官問：0000
      000000的使用人就是賣你海洛因的人？）對。（受
      命法官問：你每次打去0000000000都是綽號張
      仔接的？）對」等語（本院卷第二五三、二五五頁），而
      上開0000000000號之手機確係被告丁○○所使
      用，已如前述，已足佐證證人丙○○所指證之綽號「張的
      」之人，確係被告丁○○無訛，其於本院再否認認識被告
      丁○○云云，否認係向被告丁○○購買海洛因云云，及證
      人丙○○於偵訊供稱不知販賣海洛因之對方是誰云云（偵
      卷第一四二頁），顯均非可採。而被告丁○○於本院一度
      辯稱：與丙○○是二個人一起合資云云（本院卷第九一頁
      ），與證人丙○○於本院證述內容均不相符，再參以證人
      丙○○與被告丁○○電話聯繫購買海洛因之事時，多次要
      求被告丁○○「多一點給我」「多拿一包給我」，有譯文
      在卷可佐（參見偵卷三三頁九十四年六月二十九日十時四
      十八分通聯譯文、偵卷四一頁九十四年七月二十八日十七
      時二十六分通聯譯文），倘係合資，丙○○豈可能要求被
      告丁○○多給一點或一包？是被告丁○○一度辯稱係合資
      云云，亦非可採。
    ５又被告丁○○既多次與丙○○通聯，縱不知悉丙○○真實
      姓名，由丙○○所使用之手機門號，顯亦可確知其人，被
      告丁○○自無誤解丙○○係何人之可能，是被告丁○○其
      後於本院再改口辯稱：我提到我有跟丙○○合資的部分是
      我記錯了云云（本院卷第二五八頁），及被告丁○○否認
      有販賣海洛因予丙○○云云，顯非可採。
（三）被告丁○○販賣海洛因予己○○之事實，亦有：
    １證人己○○於偵訊證稱並指認係向被告丁○○購買海洛因
      ，其偵訊證稱：「（檢察官問：有無看過卷附之照片？提
      示丁○○之照片）有，他就是我剛才說賣海洛因給我之人
      。（檢察官問：你從何時起向他購買海洛因？）大概是半
      年前，即九十四年四月左右開始向他購買海洛因。‥（檢
      察官問：多久向他買一次海洛因？）約一個星期。每次都
      買二、三千的海洛因，數量是一小包，重量多少我就不知
      道了。（檢察官問：最後一次向他買海洛因是何時？）七
      月底。‥（檢察官問：那你如何知道是他賣海洛因給你？
      ）因為我們有一次在打牌時認識，他在打牌時會拿海洛因
      請我們，那時知道他有海洛因，之後才會跟他買海洛因。
      （檢察官問：丁○○都是請何人拿海洛因給你？）他放在
      一個地方，由我自己過去拿。（檢察官問：那你如何把錢
      交給他？）我們在電話中約定一個地點，由丁○○把海洛
      因放在那邊，我去拿的時候再把錢放在該處。‥‥（檢察
      官問：你們都是在何處交易？）大概都是在大里市，地點
      不一定等語（偵卷第一四二、一四三頁），而指證係自九
      十四年四月起至七月底止，在大里市不詳地點，約一星期
      向被告丁○○購買海洛因一次，每次約二、三千元等情；
      且證人己○○於本院亦證稱：「在朋友家中打牌看過被告
      丁○○‥‥‥（受命法官問：平常如何稱呼被告丁○○？
      ）張仔」等語（本院卷第一五三、一五五頁），顯見其與
      被告丁○○並非素不相識之人，則其偵訊所指認販賣海洛
      因之人確係被告丁○○無誤，該指認並無誤指情形，且證
      人己○○於本院對檢察官詰問何以在偵訊說是向丁○○購
      買海洛因乙節，亦證稱：我那時說什麼我也忘了，檢察官
      沒有逼我等語（本院卷第一五四、五五頁），顯見其偵訊
      陳述確係出於自由意志，而證人己○○之上開偵訊證述，
      雖未就各該次購買海洛因之時間、地點、價格、數量詳予
      特定，惟已足佐證證人己○○確曾向被告丁○○購買海洛
      因。
    ２又證人己○○於本院對其確有如偵卷三七頁九十四年七月
      十四日十二時三十五分之監聽譯文所載內容，使用000
      0000000號手機門號打至0000000000號
      手機門號，向該000000000號手機門號之使用者
      聯絡購買海洛因之事亦不否認（本院卷一五三、一五五頁
      ），再參以該次之監聽譯文之對話為：「Ａ即00000
      00000號，Ｂ即0000000000號。（Ｂ：你
      什麼時候要下來）（Ａ：我在這邊了）（Ｂ：二啦）（Ａ
      ：公園那邊啦，我在米糕這邊）」等語，有監聽譯文在卷
      可佐（偵卷三七頁）；而0000000000號手機門
      號之使用者確係被告丁○○無誤，已如理由（一）所述，
      是由上開譯文之對話內容，再參以證人己○○之偵訊證述
      每次係向被告丁○○購買二、三千元之海洛因等語（偵卷
      第一四三頁），更足明確佐證證人己○○於上開譯文所述
      「二啦」，應指二千元海洛因，從而，證人己○○應係於
      九十四年七月十四日十二時三十五分，在臺中縣大里市某
      公園，向被告丁○○購買價值二千元之海洛因。再證人己○○雖於偵訊證稱係向被告丁○○購買多次海洛因，惟既
      未能詳述確切之時地及各該次購買價格，本件爰依證人己○○於本院及監聽譯文內容，認定被告丁○○係於九十四
      年七月十四日販賣海洛因予己○○一次。又證人己○○雖
      未陳明向被告丁○○購買二千元海洛因之重量，惟依證人
      甲○○於偵訊供稱：購買半錢海洛因之價格為八千元等語
      （偵卷第一五０頁）推算，一兩即十錢為三十七點五公克
      ，半錢係一點八七五公克海洛因價值八千元，則二千元約
      可購得０點四六公克左右之海洛因，併此敘明。
    ３至證人己○○雖於本院證稱：「（選任辯護人問：賣（指
      賣海洛因）的人你沒有看過？）我沒有看過，是朋友介紹
      的。（辯護人問：賣你毒品的（人）名字知否？）不知道
      」云云，且證稱：（受命法官問：提示偵卷三七頁，你跟
      0000000000號的人之電話譯文有何意見？）我
      是跟綽號「阿發」男的通電話，我是要跟他買海洛因云云
      ，且否認係向被告丁○○購買海洛因云云（本院卷第一五
      三至一五五頁），惟倘其非向被告丁○○購買海洛因，何
      以竟係撥打至其所認識之友人即被告丁○○所使用之00
      00000000號聯絡海洛因交易之事？且何以證人己○○於偵訊從未提及該「阿發」之人，甚且於偵訊指認係
      向被告丁○○購買海洛因？顯見證人己○○確係向被告丁○○購買海洛因，證人己○○於本院所述，顯非可採。
（四）被告丁○○販賣海洛因予甲○○之事實，亦有：
    １證人甲○○於偵訊具結證稱：「（檢察官問：你施用之海
      洛因向何人購得？）我是跟一個姓「張」之人購得。（檢
      察官問：提示卷附丁○○照片，是否為此人？）是。（檢
      察官問：你都如何跟丁○○聯絡？）丁○○本人會打電話
      給我。（檢察官問：你自何時向其購買海洛因？）我一共
      跟他買了六次。時間是從今年四、五月間開始。（檢察官
      問：你每次都跟他買多少數量？）半錢，每次價格是八千
      元。（檢察官問：你們如何交易？）他本人會把海洛因拿
      到我家樓下跟我會面，他交貨給我時我再把錢交給他。六
      次的交易都是如此。‥‥（檢察官問：丁○○拿毒品給你
      時，他如何前往你家？）他是開車來，到我家樓下時並沒
      有下車，車上沒有其他人。（檢察官問：你如何知道丁○○在賣海洛因？）是丁○○從朋友處認識我之後，打電話
      告訴我說他有在賣海洛因，我才會跟他買的」等語在卷（
      偵卷一四九、一五０頁），證述綦詳。
    ２且證人甲○○本院亦證稱：「（受命法官問：你如何稱呼
      被告丁○○？）張仔。（受命法官問：今年四月到七月你
      電話？）0000000000。（受命法官問：你是否
      有打這支電話去跟0000000000的人買海洛因？
      ）有。（受命法官問：0000000000對方是何人
      ？）舊桑（日語發聲）是姓張。‥‥（受命法官問：你跟
      舊桑如何買海洛因？）他打電話來問我是否要公家買海洛
      因，舊桑就是丁○○。‥‥每次都是我出八千元買半錢海
      洛因，都是約在我家住處樓下給我，就是在太平的戶籍地
      。（受命法官問：這段時間你們合買幾次？）約六次。（
      受命法官問：提示偵卷三三頁你的九十四年六月三十日通
      聯紀錄裡面的半個是否指半錢海洛因？）是」等語（本院
      卷第一五九、一六０頁），雖改口證稱係與被告丁○○「
      合資購買」海洛因，惟對自九十四年四月到七月間，在臺
      中縣太平市○○路○段五十七號十一樓住處樓下，每次以
      八千元給被告丁○○以取得半錢海洛因，共約六次乙節，
      於本院亦自承在卷，被告丁○○於本院雖亦辯稱係與甲○○「合資購買」海洛因云云，惟亦供稱：我是合買，他（
      指甲○○）出八千，我出八千，約六次，我拿給他海洛因
      的方式也沒有錯，是他家樓下，有時候先拿錢。八千可以
      買半錢的海洛因云云（本院卷第一六一頁），依證人甲○○於本院上揭證詞及被告丁○○於本院上揭辯詞，亦足見
      甲○○確有自九十四年四月到七月間，在臺中縣太平市○○路○段三十五巷五十七號十一樓住處樓下，每次以八千
      元給被告丁○○以獲取半錢海洛因，共約六次。
    ３至證人甲○○及被告丁○○雖於本院均一致供稱係「合資
      購買」云云，惟倘二人係合資購買海洛因，何以證人甲○○於偵訊對此節非僅避而不提，反於偵訊明確證稱：「他
      本人（指被告丁○○）會把海洛因拿到我家樓下跟我會面
      ，他交貨給我時，我再把錢交給他，六次的交易都是如此
      」等語（偵一五０頁），已明確證稱係當場以現金交易，
      顯非合資購買；再參以被告丁○○購買海洛因之資金雄厚
      ，且數量甚大，被告丁○○於警詢即供稱：「（問：你有
      無於九十四年七月十九日以行動電話000000000
      0撥打給庚○○0000000000號稱你要補貨，要
      庚○○拿新臺幣六十五萬元到地下室給你？所說「補貨」
      是何意思？庚○○是否知情？詳見0000000000
      號譯文）有，那是我寄放她那的，所說「補貨」是本來當
      天下午要去跟剛剛說的綽號「阿文」的男子買一級毒品海
      洛因四兩（一五○公克），結果交易沒成功，因為那批貨
      品質不好」等語（偵卷第十七頁），於偵訊亦為相同供述
      （偵卷第八五頁），且其於偵訊供稱：「（檢察官問：你
      一次購得海洛因的數量？）有時一次買八萬元，數量大概
      是含袋重十八公克，十天購買一次」等語（偵卷一０七頁
      ），又被告遭查獲扣案其持有之海洛因之數量合計淨重即
      逾九十六公克，有法務部調查局鑑定通知書在卷可佐（本
      院卷第一八六頁），顯見被告丁○○購買海洛因之數量龐
      大，每次可購買八萬元約十八公克海洛因（半兩即十八點
      七五公克），亦有資力可一次購買六十五萬元之海洛因，
      則其何須與甲○○每次各出八千元「合資購買」海洛因？
      更足佐證證人甲○○及被告丁○○於本院所述「合資購買
      」云云，顯非可採，應以證人甲○○於偵訊所述，較堪採
      信，是被告丁○○確有於上揭時地六次販賣各八千元海洛
      因予甲○○之事亦堪採信。
（五）而被告丁○○販賣海洛因予辛○○之事實，亦有：
    １辛○○於偵訊具結證稱：「（你施用的海洛因是向何人購
      得？）我不知道他的真實姓名，經警察提示照片之後，我
      知道是丁○○。（你從何時向他買海洛因？）今年七月開
      始。我向他買過二、三、四次。（你都如何跟他聯絡？）
      我撥打他的手機。（你打他的手機是否是他本人接聽？）
      是。不曾有女生接聽過。（你們都約在何處交易？）每次
      交易都約在大里市的中國信託旁邊巷子口。（每次交易是
      否都丁○○親自來？）他有時候是步行來，有時候開車。
      （有無旁人跟他一起來？）沒有。（你每次向他買海洛因
      的價格及數量？）每次都買二千元海洛因一小包。（你最
      後一次跟他買海洛因的時間？）今年七月底或八月初的時
      候。（你打電話要向丁○○買海洛因時，你都是如何說的
      ？）舊桑（日語發音），我要向你借二千，他知道我的意
      思」等語（偵卷第一五０、一五一頁），而證稱於九十四
      年七月至八月初，在大里市中國信託旁巷子口，向被告丁○○購買價值二千元海洛因，次數約二至四次。
    ２再證人辛○○於本院雖改證稱係與被告丁○○合資購買云
      云，惟亦證稱：「九十四年七月到八月初。這段時間合資
      購買約二、三次。好像是二次。我每次出二千元一小包，
      重量我不知道。（受命法官問：你的錢先給丁○○，丁○○自己去買，丁○○再交海洛因給你？）是。我是在大里
      中興路中國信託旁邊巷子口等丁○○，這個地點就是我在
      警偵訊所說的地點」云云（本院卷第一六五頁），就交付
      金錢予被告丁○○以拿取海洛因之時間、地點均相符合，
      被告丁○○於本院對證人辛○○於本院所述並無意見，雖
      亦供稱係與辛○○合買云云，惟亦供稱係合買「二次」等
      語（本院卷第一六五頁），是由證人辛○○之偵訊、本院
      證述及被告丁○○於本院所述，足認證人辛○○確有於九
      十四年七月到八月初，在大里市○○路中國信託旁巷子口
      ，每次有交付二千元予丁○○，以取得海洛因一小包，先
      後共有二次。
    ３證人辛○○於偵訊證稱係向被告丁○○買海洛因等語，雖
      證人辛○○及被告丁○○於本院始稱二人係「合買」海洛
      因云云，惟被告丁○○購買海洛因之數量龐大，每次可購
      買八萬元約十八公克海洛因（半兩即十八點七五公克），
      亦有資力可一次購買六十五萬元之海洛因，已如前述，參
      見理由（四）之３，其何須與辛○○每次各出二千元「合
      資購買」海洛因，更足佐證證人辛○○於偵訊所述係向被
      告丁○○購買海洛因乙節較堪採信；且證人辛○○於本院
      證稱：「是我拿錢和丁○○一起去買海洛因。‥‥他開車
      來載我，我拿二千元給他一起合買，再由丁○○自己去買
      。（辯護人問：你們既然是合資購買海洛因，為何在警偵
      訊回答說是直接跟丁○○買，跟今日所述不同？）因為當
      時我是拿錢給他去買，他如何買我不知道。‥‥（檢察官
      問：之前你在偵訊作證你願意，當日所述是否實在？）實
      在。當日沒有人強迫我，我說的都是實話」等語（本院卷
      第一六二、一六三頁），是依證人辛○○上開本院所述，
      既係被告丁○○取得其交付之現金再自行前往去買海洛因
      ，且其於偵訊時既不知被告丁○○如何購買海洛因，何以
      其於本院竟知係與被告丁○○「合資」，而非被告丁○○
      代為購買？再參其於本院亦供稱偵訊所述實在等語，是證
      人辛○○及被告丁○○於本院所述「合資購買」云云，並
      非可採，應以證人辛○○於偵訊所述，較堪採信。
（六）被告丁○○販賣第一級毒品海洛因予乙○○之事實，亦有
      ：
    １證人乙○○於偵訊具結證稱：「（海洛因是向何人購得？
      ）丁○○，警察有給我看過照片。（何時起向他購買海洛
      因？）今年四月份開始。（你跟他買過幾次？）很多次。
      警察之前作過筆錄，就如該警詢筆錄所載。（你說三十幾
      次？）是。（你都如何跟他聯絡？）我打電話給他，都是
      由他本人自行接聽。沒有其他女子接聽他的電話。（你們
      約在何處交易？）大部分都約在大里市的中國信託，還有
      約在大里市○○○路那邊。（你每次買多少金額？數量？
      ）每次都是買二千元的海洛因一小包，重量不知道。（是
      何人交毒品給你？）每次都是一個二十幾歲叫做「阿安」
      的人騎機車來交貨給我，他都是戴口罩。（你有無見過丁○○？）有，也是買毒品的時候，他有時候也會自己拿毒
      品給我。（最後一次向丁○○買海洛因是何時？）七月初
      。」等語（偵卷第一五二頁），證人乙○○既證稱交易次
      數達三十餘次，顯交易甚為密集繁多，就次數已無從詳予
      計算，惟可知至少有三十次。是證人乙○○於偵訊已明確
      供述係向被告丁○○購買海洛因，且撥打電話由被告丁○○本人接聽，聯絡交易後，再至臺中縣大里市○○路之中
      國信託或大里市○○路等地，每次與被告丁○○或被告丁○○指派之「阿安」當場交易購買價值二千元之海洛因一
      包，前後至少三十次等情。
    ２且查，證人乙○○於本院對0000000000號電話
      於九十三年八月份起至九十四年七月係其所使用之事亦自
      承在卷（本院卷第一七四頁），而該支手機門號自九十四
      年六月初至七月底止，與被告丁○○使用之000000
      0000號手機門號之互相通聯次數逾上百通，除六月一
      、五、七、九日外，其餘每日均有通聯，有000000
      0000號門號之雙向通聯紀錄在卷可憑（見放置於卷外
      之通聯紀錄），更足佐證證人乙○○及被告丁○○電話聯
      繫頻繁，且互有往來，證人乙○○偵訊所述應堪採信，被
      告丁○○與「阿安」上揭販賣海洛因予乙○○之犯行，已
      堪認定。
    ３至證人乙○○於本院雖改證稱：係向「阿安」購買海洛因
      ，惟亦證稱：三十幾次。一次都買一、二千元，都是一包
      ，大部分是在大里長春路，也有在大里中興路的中國信託
      旁，時間是在九十四年四月到七月初云云（本院卷第一七
      六頁），並證稱：被告丁○○並未販賣海洛因給我。不認
      識在庭被告丁○○云云（本院卷第一七三、一七四頁），
      惟倘被告丁○○並未販賣海洛因予乙○○，甚且證人乙○○與被告丁○○素不相識，何以二人所使用之手機門號竟
      於九十四年六、七月間幾乎每日有通聯紀錄？是證人乙○○於本院所述，顯非可採，應以其偵訊所述較堪採信。
（七）此外，復有查獲被告丁○○所有之海洛因毛重六十九點八
      八公克及毛重四十五點九三公克扣案可稽，上開查獲海洛
      因經送驗結果，確均係海洛因無訛，分別為十七包，驗餘
      淨重五十六點九三公克，包裝重十點一三公克，另二十四
      包，驗餘淨重三十九點七五公克，包裝重六點一三公克，
      有法務部調查局九十四年十月二十四日調科壹字第一二０
      ０一六六五三號鑑定通知書在卷可佐（本院卷第一八六頁
      ），被告丁○○雖辯稱係供自己施用云云，然核扣案之毒
      品重量毛重已逾一百一十五公克，驗餘淨重亦已逾九十六
      公克，再被告丁○○購入扣案海洛因之價格係三十六萬，
      亦據被告丁○○於本院自承在卷（本院卷第二五頁），如
      以每小包數公克零售出售，市價顯可逾四十萬元，上開扣
      案海洛因之價值、數量，遠較一般施用海洛因之吸毒者日
      常施用之量為高，苟係自己施用，衡情應無持有海洛因淨
      重逾九十六公克規模之必要，是被告丁○○辯稱係供自己
      施用云云，尚難遽信，扣案海洛因亦足為被告丁○○本件
      販賣海洛因犯行之佐證。另扣案之電子磅秤一個、電動研
      磨機一臺、夾鏈袋一批、其上標示丁○○所有之行動電話
      二具（內置門號各為0000000000號、0000
      000000號），係被告丁○○所有之物，再參以被告
      販賣海洛因予他人，而每位購買者每次所需之海洛因重量
      不一，每次或半錢，或以二、三千元不等，自須以電子磅
      秤秤重，且須以電動研磨機將購入之海洛因磨成細粉，復
      以夾鏈袋分裝海洛因，再其以上開行動電話聯繫海洛因買
      賣事宜，亦有監聽譯文可佐，是上開電子磅秤、電動研磨
      機、行動電話二具（內置門號各為0000000000
      號、0000000000號），應係被告丁○○所有供
      販賣海洛因所用之物，扣案之夾鏈袋一批應係被告丁○○
      所有預備供販賣海洛因所用之物，均足為被告丁○○販賣
      海洛因犯行之佐證。
（八）再參諸海洛因價格昂貴，為政府明令禁止非法持有買賣之
      毒品，且販賣海洛因之法定刑度為死刑、無期徒刑，刑責
      甚重，又販賣海洛因既係違法行為，當非可公然為之，亦
      無公定價格，且容易分裝、以葡萄糖粉末等稀釋純度，並
      增減份量，而每次買賣之價量，可能隨時依雙方關係深淺
      、資力、需求量及對行情之認知、來源是否充裕、查緝是
      否嚴謹、購買者被查獲時供述購買對象之可能風險之評估
      等情形，而異其標準，非可一概而論；販賣之利得，除被
      告坦承犯行或價量俱臻明確外，委難察得實情，販賣之人
      從價差或量差中牟利之方式雖異，其意圖營利之販賣行為
      則同一，是以海洛因量微價高，販賣者率有暴利可圖，被
      告丁○○倘無利可圖，自無甘冒違法重責而從事原價交易
      之理。本件雖因證人丙○○、己○○、辛○○、乙○○無
      法明確指明其所購買之海洛因每包重量係多少，被告丁○○亦否認有販賣海洛因犯意，致無從得知被告丁○○販入
      與售出海洛因間，價差或量差之情形，然依前揭說明，被
      告丁○○倘非具營利意圖，衡情其自可對上開證人丙○○
      、己○○、甲○○、辛○○、乙○○告知海洛因之購買來
      源，由上開證人自行前往購買已足，自無必要多次與上開
      證人均以現金一手交錢一手交貨之方式交易，是被告丁○○顯具有營利意圖及販賣海洛因犯意，亦堪認定。
（九）綜上所述，本件事證明確，被告丁○○上揭販賣海洛因犯
      行堪予認定。
二、核被告丁○○所為，均係犯毒品危害防制條例第四條第一項
    之販賣第一級毒品罪。其因販賣而持有第一級毒品海洛因之
    低度行為，應為其販賣第一級毒品之高度行為所吸收，均不
    另論罪。再被告與不詳姓名之人間就販賣海洛因予丙○○犯
    行，及被告與綽號「阿安」之成年男子就販賣海洛因予乙○○犯行，有犯意聯絡及行為分擔，均為共同正犯。被告先後
    多次販賣第一級毒品犯行，時間緊接，犯罪構成要件相同，
    顯係基於概括犯意反覆為之，為連續犯，爰論以一販賣第一
    級毒品罪，再因販賣第一級毒品罪之法定本刑為死刑或無期
    徒刑，依刑法第六十四條第一項、第六十五條第一項之規定
    均不得再加重其刑；又被告丁○○前於八十四年間因違反肅
    清煙毒條例、麻醉藥品管理條例等案件，經本院分別判處有
    期徒刑七月、三年六月確定，經入監執行，再經假釋、撤銷
    假釋；又於八十六年間因違反肅清煙毒條例、麻醉藥品管理
    條例案件，經臺灣高等法院臺中分院分別判處有期徒刑三年
    六月、一年，應執行有期徒刑四年四月確定，再與前開案件
    撤銷假釋所餘殘刑接續執行，於九十三年十月八日縮刑期滿
    執行完畢，有臺灣臺中地方法院檢察署刑案資料查註紀錄表
    在卷可考，其於有期徒刑執行完畢後五年內再犯本件有期徒
    刑以上之罪，為累犯，原應依刑法第四十七條規定加重其刑
    ，惟因本罪之法定本刑為死刑或無期徒刑，故依刑法第六十
    四條第一項、第六十五條第一項規定均不得加重其刑，併此
    敘明。爰審酌被告有多次違反肅清煙毒條例、麻醉藥品管理
    條例等前科，素行不良，本件再犯販賣第一級毒品海洛因犯
    行，又本件販賣海洛因之對象多達五人，其販賣期間長達數
    月，次數非僅數次，再參以其所持手機經監聽部分涉及聯絡
    交易海洛因之通聯數量甚多，聯絡密集，又其遭查獲所持有
    供販賣所用之海洛因淨重即逾九十六公克，其雖自承係以三
    十六萬元價格購入，惟海洛因市價亦有四兩即一百五十公克
    ，價值約六十五萬元之行情（參見被告丁○○警詢所述，偵
    卷第十七頁），是其遭查獲扣案之海洛因，倘以零售計價應
    可逾四、五十萬元，由被告丁○○所持海洛因數量價值之巨
    ，顯見其非僅偶一販賣海洛因之人，已頗具規模，而被告丁○○為一己私利，販賣海洛因戕害他人健康，其販賣海洛因
    足使購買施用者導致精神障礙、性格異常，甚至造成生命危
    險之生理成癮性及心理依賴性，危害社會治安，惡性非輕，
    且被告不思以正當途徑合法掙取金錢，圖以販賣第一級毒品
    海洛因以獲取高利，犯罪動機不良，再其犯後態度未見悔意
    之一切情狀，量處如主文所示之刑，並依刑法第三十七條第
    一項之規定，宣告褫奪公權終身。
三、扣案被告丁○○所有供販賣所用之第一級毒品海洛因十七包
    （驗餘淨重五十六點九三公克，包裝重十點一三公克）、第
    一級毒品海洛因二十四包（驗餘淨重三十九點七五公克，包
    裝重六點一三公克），係查獲之第一級毒品，爰依法沒收銷
    燬；另扣案之電子磅秤一個、電動研磨機一臺、夾鏈袋一批
    、其上標示丁○○所有內置門號為0000000000號
    、0000000000號之行動電話二具，均係被告丁○○所有之物，業據被告於本院陳明在卷（本院卷第二二頁）
    ，再參以被告販賣海洛因予他人，而每位購買者每次所需之
    海洛因重量不一，自須以電子磅秤秤重，且須以電動研磨機
    將購入之海洛因磨成細粉，復以夾鏈袋分裝海洛因，上開電
    子磅秤、電動研磨機係被告丁○○所有供販賣海洛因所用之
    物，扣案之夾鏈袋一批係被告丁○○所有預備供販賣海洛因
    所用之物，再扣案被告丁○○所有之手機門號000000
    0000、0000000000號，均係被告丁○○聯繫
    海洛因買賣事宜之物，可由上開二支手機門號之交談內容，
    諸多提及如「粗的」（指海洛因，亦為被告丁○○於本院自
    承在卷）、「一錢」、「半個」、「半錢」等等毒品及數量
    之用語，有監聽譯文在卷可佐（偵卷第三二至五四頁），不
    論是否之後確有海洛因之買賣成交，上該二具行動電話確係
    供被告丁○○聯絡販賣海洛因所用，是上開扣案物品爰均依
    法宣告沒收。至扣案之第二級毒品甲基安非他命毛重四十一
    點七一公克、第二級毒品甲基安非他命毛重十八點四七公克
    及其持有之第二級毒品大麻毛重０點九一公克雖係毒品，並
    非被告丁○○所有供販賣海洛因所用之物，自不於本案宣告
    沒收銷燬，應由檢察官另依法為妥適處分；另牙刷一支、現
    金十六萬五千九百元雖係被告丁○○所有之物，惟無證據證
    明係供販賣海洛因所用或所得之物，再扣案之庚○○所有之
    號碼為0000000000、0000000000號之
    行動電話二具，既無證據證明係被告丁○○所有之物，復無
    證據證明係供被告丁○○販賣海洛因所用、所得或供犯罪預
    備之物，自均不予宣告沒收。再本件被告丁○○販賣海洛因
    予丙○○、己○○、甲○○、辛○○、乙○○之所得各為一
    萬五千元、二千元、四萬八千元、四千元、六萬元等情，已
    如前述，是被告丁○○販賣海洛因所得合計新臺幣十二萬九
    千元，雖未扣案，仍應依同條例第十九條第一項規定，宣告
    沒收，如全部或一部不能沒收時，以其財產抵償之。
參、無罪部分
一、公訴意旨略以：被告庚○○與同案被告丁○○（業經本院判
    處無期徒刑）、年籍不詳之綽號「阿安」及其他不詳之成年
    人間，基於販賣第一級毒品海洛因營利之概括犯意聯絡，自
    九十四年四月間起至同年七月底止，在臺中縣大里市、太平
    市內等地點，共同連續以每小包（重量不詳）二千元至三千
    元，或以每半錢八千元之價格，販賣第一級毒品海洛因予丙○○、己○○、甲○○、辛○○、乙○○及其他不詳年籍之
    人多次；被告庚○○又與被告丁○○、年籍不詳之成年人間
    ，基於販賣第二級毒品安非他命營利之概括犯意聯絡，自九
    十四年六月底起至同年七月中旬止，在臺中縣大里市內等地
    點，共同連續以一錢三千元、半錢二千元之價格，販賣第二
    級毒品安非他命予戊○○及其他不詳年籍之人多次。嗣於九
    十四年八月四日二十時許，為警持本院核發之搜索票，在丁○○上址居處，扣得其所有供施用海洛因所用之注射針筒四
    支、吸管杓五支及含海洛因殘渣之包裝袋三個，及其所有供
    施用甲基安非他命所用之吸食器四個（丁○○施用毒品部分
    ，業經本院另案審結）；另並在上址及丁○○使用之車牌號
    碼３Ｗ─７９７５號自用小客車上扣得丁○○所有供販賣所
    用之第一級毒品海洛因毛重六十九點八八公克、第一級毒品
    海洛因毛重四十五點九三公克、第二級毒品甲基安非他命毛
    重四十一點七一公克、第二級毒品甲基安非他命毛重十八點
    四七公克及其持有之第二級毒品大麻毛重０點九一公克、電
    子磅秤一個、電動研磨機一臺、夾鏈袋一批、丁○○之行動
    電話二具、牙刷一支、庚○○所有之行動電話二具、丁○○
    所有之現金十六萬五千九百元。因認被告庚○○涉犯毒品危
    害防制條例第四條第一項之販賣第一級毒品罪嫌、被告丁○○、庚○○涉犯毒品危害防制條例第四條第二項之販賣第二
    級毒品罪嫌云云。
二、按犯罪事實應依證據認定之，無證據不得認定犯罪事實。又
    不能證明被告犯罪者，應諭知無罪之判決，刑事訴訟法第一
    百五十四條第二項、第三百零一條第一項定有明文。次按「
    刑事訴訟法第一百六十一條已於民國九十一年二月八日修正
    公布，其第一項規定：檢察官就被告犯罪事實，應負舉證責
    任，並指出證明之方法。因此，檢察官對於起訴之犯罪事實
    ，應負提出之證據及說服之實質舉證責任。倘其所提出之證
    據，不足為被告有罪之積極證明，或其指出之證明方法，無
    從說服法院以形成被告有罪之心證，基於無罪推定之原則，
    自應為被告無罪判決之諭知。本件原審審判時，修正之刑事
    訴訟法關於舉證責任之規定，已經公布施行，檢察官仍未提
    出適合於證明犯罪事實之積極證據，並說明其證據方法與待
    證事實之關係；原審對於卷內訴訟資料，復已逐一剖析，參
    互審酌，仍無從獲得有罪之心證，因而維持第一審諭知無罪
    之判決，於法洵無違誤」，最高法院九十二年臺上字第一二
    八號判例可資參照。又按事實之認定，應憑證據，如未能發
    現相當證據或證據不足以証明，自不能以推測或擬制之方法
    ，以為裁判之基礎，最高法院四十年台上字第八六號判例均
    著有明文。
三、就被告庚○○被訴販賣第一、二級毒品罪嫌部分
    公訴人認被告庚○○涉犯販賣第一、二級毒品海洛因、安非
    他命犯行，無非以被告庚○○之警詢供述、手機號碼之通聯
    譯文，及本件扣案物為據。訊據被告庚○○堅決否認有上揭
    販賣第一級毒品海洛因及販賣第二級毒品安非他命之事，於
    本院辯稱：未與丁○○一起販賣海洛因、安非他命，起訴書
    所載之證人均不認識等語。經查：
（一）同案被告丁○○確有於九十四年七月十九日、同年月二十
      一日以0000000000號致電使用0000000
      000號之被告庚○○，而分有下列對話：『丁○○：「
      你等一下拿六十五萬來地下室，我要補貨。」庚○○：「
      六十五喔」（九十四年七月十九日二十一時三十五分，偵
      卷第四六頁譯文）』。『丁○○：「小菁喔，你那三十萬
      先拿去寄啦，因為我昨天有MISS到，不能接大攤的，如果
      有需要我在跟你說。」庚○○：「好」。（九十四年七月
      二十一日十五時十五分偵卷三十八頁）』，有上開監聽譯
      文在卷可佐，復為被告庚○○於警詢、本院對有為上開對
      話所不否認，惟被告庚○○於警詢係辯稱：未聽到丁○○
      說補貨，且不知丁○○所謂大攤之意思云云，且依上開通
      聯譯文及被告庚○○之警詢供述，雖足認被告庚○○確有
      經手或保管供被告丁○○使用之六十五萬元、三十萬元，
      然僅依上開語焉不詳之「補貨」、「不能接大攤的」云云
      ，既未具體說明係補充購買何項貨物，或未能成交何項買
      賣，復無其他積極證據足資證明上開貨物即指海洛因或安
      非他命，再被告庚○○於警詢亦未有其他足認其涉及販賣
      海洛因或安非他命之供述內容，是依上開通聯譯文及被告
      庚○○之警詢所述，尚不足認定被告庚○○確實知情被告
      丁○○託其拿取之六十五萬元或託其保管之三十萬元係供
      販賣海洛因或安非他命之用，而有與被告丁○○有犯意聯
      絡或有幫助同案被告丁○○販賣之意。
（二）本案偵卷所附之被告丁○○所使用之手機號碼00000
      00000號與0000000000手機號碼之通聯譯
      文，雖有聯繫購買海洛因之事，且通聯譯文上並於該手機
      號碼上註明係「庚○○」，意指係庚○○所使用通話，有
      通聯譯文在卷可佐（如偵卷第四二、五二頁），惟業據被
      告庚○○於偵訊及本院均一再否認0000000000
      號電話為其所有或使用，其於本院即供稱：「這支電話不
      是我的。這支號碼是誰的我不知道」等語（本院卷第二二
      頁）；再警方於九十四年八月四日搜索臺中市○○街二十
      一號八樓被告庚○○住處，亦未能扣得該門號手機（偵卷
      第八六頁扣押物品目錄表），是遍查全卷，並無證據證明
      0000000000之手機號碼係被告庚○○所使用通
      話，公訴人復未能提出上開通聯譯文何以記載該手機門號
      係被告庚○○所使用之證據，如通聯譯文之錄音帶及足證
      該通話內容確係被告庚○○聲音之鑑定報告，從而，本件
      並無證據證明該0000000000號手機門號係被告
      庚○○所有或使用，是該手機門號之監聽譯文內容自不足
      為不利於被告庚○○之認定。雖同案被告丁○○於本院經
      提示上開電話通聯譯文時，亦否認該電話係與被告庚○○
      通聯，其供述「（法官問：0000000000是否是
      庚○○在使用？）不是。是有一個女孩「小如」在用，我
      不知道小如住哪裡，她也不知道我住哪裡。（法官問：小
      如有無你住處鑰匙？）沒有。‥‥（法官問：提示偵卷第
      五十二頁譯文『1245一樣去高農，一萬六那個』你跟何人
      說話？）是跟小如說話‥‥（法官問：你怎麼不用告訴小
      如，車子停在哪裡？小如如何拿東西？）（被告未答）。
      ‥‥（法官問：何人叫你老公？提示偵卷五十三頁譯文）
      可能是小如。（法官問：小如住在何處？真名為何？）我
      不知道他住哪裡」云云（本院卷第二三至二七頁），所述
      既未能說明不知同案被告丁○○住處之小如，何以能幫被
      告丁○○拿取放置於抽屜之物品，復未陳明小如之真實姓
      名及住址，該「小如」之姓名顯係同案被告丁○○臨訟杜
      撰，並非可採，惟亦不能因同案被告丁○○臨訟杜撰所述
      不實，率即推論該0000000000之手機電話，係
      被告庚○○所使用。
（三）再參以同案被告丁○○自警訊、偵查及本院審理中均未曾
      指證被告庚○○有共同販賣毒品之行為，其於警訊一再供
      稱：「庚○○不知道我要拿錢去買毒品」、「她不知道我
      在說毒品交易」等語（偵卷十七頁），於偵訊亦供稱：「
      庚○○沒有與我一起販賣毒品」等語（偵卷八五頁），亦
      未指證被告庚○○有參與、幫助販賣第一、二級海洛因之
      犯行。
（四）再查，公訴意旨所指被告庚○○及同案被告丁○○涉嫌販
      賣海洛因、安非他命之對象即丙○○、己○○、甲○○、
      辛○○、乙○○及戊○○等人，經遍查全卷，上開證人均
      未曾指證係向被告庚○○購買或聯絡購買海洛因及安非他
      命，其中證人戊○○於偵訊及本院（偵卷一四九頁、本院
      卷第一七一頁）、證人甲○○於偵訊及本院（偵卷第一五
      ○頁、本院卷第一六一頁）、辛○○於偵訊及本院（偵卷
      第一五一頁、本院卷第一六四頁）、乙○○於偵訊（偵卷
      一五二頁）並均供證，渠等打電話給丁○○都是他本人打
      電話，沒有其他女子或別人接聽等情，從而，被告庚○○
      辯稱並未販賣海洛因、安非他命予起訴書所指之人等語，
      亦非無據。
（五）再扣案之第一級毒品海洛因毛重六十九點八八公克、第一
      級毒品海洛因毛重四十五點九三公克、第二級毒品甲基安
      非他命毛重四十一點七一公克、第二級毒品甲基安非他命
      毛重十八點四七公克及第二級毒品大麻毛重０點九一公克
      、電子磅秤一個、電動研磨機一臺、夾鏈袋一批、丁○○
      之行動電話二具、牙刷一支、現金十六萬五千九百元，係
      在上址居處及同案被告丁○○使用之車牌號碼３Ｗ─７９
      ７５號自用小客車上所查獲，亦據同案被告丁○○坦承係
      其所有之物，另扣案之注射針筒四支、吸管杓五支、含海
      洛因殘渣之包裝袋三個及吸食器四個，係被告丁○○所有
      分供施用海洛因及安非他命之物，業據同案被告丁○○陳
      明在卷，並無證據證明係被告庚○○所有或係其與同案被
      告丁○○共有之物，自不足以此認定被告庚○○持有上開
      物品或有販賣海洛因及安非他命；另扣案之庚○○所有之
      0000000000、0000000000號行動電
      話二具，雖係被告庚○○所有，惟亦不足證明其有販賣海
      洛因或安非他命。
（六）綜上所述，本件尚乏積極證據證明被告庚○○有販賣海洛
      因或安非他命之犯行，亦無證據證明被告庚○○有與同案
      被告丁○○有販賣海洛因之犯意聯絡，或有幫助同案被告
      丁○○販賣海洛因之犯行，爰依法對被告庚○○為無罪之
      諭知。
四、就被告丁○○被訴販賣第二級毒品罪嫌部分
    公訴人認被告丁○○涉犯販賣第二級毒品安非他命罪嫌，無
    非以證人戊○○之指證及查獲之扣案物為據。訊據被告丁○○堅決否認有販賣安非他命予戊○○之犯行，其辯稱：沒有
    賣安非他命給戊○○。這個名字我不認識，要看到人才知道
    云云（本院卷第二二頁）。經查：
（一）證人戊○○雖於偵訊具結證稱：「（檢察官問：你自何時
      開始開始打電話給他要安非他命？）從今年（指九十四年
      ）六月底開始，第一次他說他沒有，第二次才要他幫我買
      。（檢察官問：丁○○給你幾次安非他命？）一次，他是
      在六月底叫人拿來給我，我則直接把錢交給送貨的人，他
      是在第二通電話才告訴我說安非他命價格一錢三千，半錢
      二千。（檢察官問：第二通電話打完之後多久，他把安非
      他命交給你？）約十分鐘，他是叫人拿貨到草湖來給我。
      （檢察官問：是何人交貨給你？）是三十七、八歲之男子
      交給我的，不是丁○○親自拿給我」等語（偵卷第一四八
      、一四九頁），其於本院則證稱：「我有請他（指被告丁○○）幫我調，順便幫我問安非他命的價格，他說三千元
      一錢，半錢二千元。（檢察官問：你說有請丁○○幫你調
      安非他命，後來有無調到？）有。是一個丁○○認識的朋
      友拿來，是我拜託丁○○問，對方就拿來了，我錢給他之
      後就離開了。‥‥我買半錢給他二千元，他拿了就走」等
      語在卷（本院卷第一六七、一六八頁），互核大致相符。
（二）惟依證人戊○○之上開證詞，係指九十四年六月底起，曾
      就購買安非他命二次打電話給被告丁○○，第一次被告丁○○尚回覆他沒有，顯見該次被告丁○○非僅並未販賣安
      非他命予戊○○，甚且尚未著手販賣安非他命；至證人戊○○第二次就購買安非他命之事打電話予被告丁○○，其
      於偵訊亦表示係要被告丁○○「幫」其購買安非他命，於
      本院則表示係要被告丁○○幫其調安非他命，而該次被告
      丁○○係於第二通電話中，告知戊○○安非他命之價格係
      一錢三千，半錢二千等情，已如證人戊○○偵訊及本院所
      述，然證人戊○○並未直接告知被告丁○○其要購買安非
      他命之價格及數量，而係由被告丁○○聯絡某不詳姓名之
      人與戊○○直接碰面後，戊○○將錢交予該不詳姓名之人
      ，而與該不詳姓名之人當場交易安非他命，一手交錢一手
      交貨，是依證人戊○○之上開證詞，尚難認定被告丁○○
      知情證人戊○○該次究係購買多少價格數量之安非他命及
      該次購買安非他命是否成交，且無證據證明被告丁○○係
      與該不詳姓名之人基於犯意聯絡而出售安非他命予戊○○
      ，僅足證明被告丁○○曾於九十四年六月底之後某日，基
      於幫助證人戊○○施用安非他命之犯意，居中介紹某不詳
      姓名之人與證人戊○○交易安非他命，而幫助戊○○購買
      安非他命（該幫助施用安非他命犯行部分，亦應與被告丁○○另案施用安非他命犯行有連續犯之情形，而不另論罪
      ，併此敘明），是依證人戊○○上開證詞，尚不足為被告
      丁○○有販賣安非他命犯行之認定。
（三）此外，復查無其他證人指證或其他積極證據足資證明被告
      丁○○有從事販賣安非他命犯行，此部分應認證據不足證
      明，爰依法為無罪之諭知。
（四）至證人戊○○於本院證稱：「（受命法官問：提示偵卷三
      九頁，你的九十四年七月二十一日通聯記錄，並告以要旨
      ，是否是你向丁○○買一包安非他命變黑了？）通話之前
      丁○○送我一包安非他命，我是跟他說變黑了不能吃，這
      包是他送我的，沒有向我收錢。在打這通電話之前六點多
      在霧峰的路邊電動玩具店丁○○交給我這包安非他命，約
      壹仟元價值的安非他命，重量０點五公克等語（本院卷第
      一七一頁），而指證被告丁○○有於九十四年七月二十一
      日十八時許，在霧峰之電動玩具店，無償贈與一包重量約
      ０點五公克，價值一千元之安非他命之轉讓第二級毒品安
      非他命犯行，復據被告丁○○於本院坦承：確實有送他（
      指證人戊○○）一次安非他命等語（本院卷第一七二頁）
      ，二人所述相符，此部分被告丁○○涉犯轉讓第二級毒品
      安非他命罪嫌，應由檢察官另行分案偵查，併此敘明。
據上論斷，應依刑事訴訟法第二百九十九條第一項前段、第三百
零一條第一項前段，毒品危害防制條例第四條第一項、第十八條
第一項前段、第十九條，刑法第十一條、第二十八條、第五十六
條、第四十七條、第三十七條第一項、第三十八條第一項第二款
，判決如主文。
中　　華　　民　　國　　94　　年　　12　　月　　30　　日
                          臺灣臺中地方法院刑事第十庭
                              審判長法官  郭  瑞  祥
                                    法官  江  奇  峰
                                    法官  黃  家  慧
上正本證明與原本無異。
如不服本判決，應於送達後十日內向本院提出上訴狀（須附繕
本），上訴於臺灣高等法院臺中分院。
                                  書記官  張  美  鶯
中　　華　　民　　國　　94　　年　　12　　月　　30　　日
附論罪科刑法條
毒品危害防制條例第4條第1項：
製造、運輸、販賣第一級毒品者，處死刑或無期徒刑；處無期徒
刑者，得併科新臺幣1千萬元以下罰金。
